【裁判字號】    92,毒抗,284
【裁判日期】    920616
【裁判案由】    毒品危害防制條例
【裁判全文】
臺灣高等法院刑事裁定                            九十二年度毒抗字第二八四號
    抗  告  人
    即  被  告  甲○○
右抗告人因違反毒品危害防制條例案件，不服臺灣桃園地方法院，中華民國九十二年
四月十六日所為應送勒戒處所觀察、勒戒之裁定（九十二年毒聲字第一一二三號），
提起抗告，本院裁定如左：
    主  文
抗告駁回。
    理  由
一、本件抗告意旨略以：抗告人於九十二年二月間，因車禍致雙腳腳踝及後腳骨等處
    碎裂而住院治療，出院後即在家修養，鎮日臥舖在床，無法自由下床活動，並無
    於九十二年三月八日在桃園縣龍潭鄉○○路五四三巷口為警查獲施用毒品安非他
    命，且於治療期間曾因傷重劇痛，經醫生注射或口服止痛劑或鎮定劑，並有口服
    大量必舒康等藥品，是否因此致使抗告人之尿液呈現安非他命陽性反應，又抗告
    人為警採集尿液時，並未見該採尿瓶有清潔之情事，亦未目睹封瓶過程，即依警
    指示在該瓶蓋上蓋指印，該採尿瓶內之尿液是否為抗告人所排放，已有可議，另
    警方當天並未出示搜索票即逕在抗告人家中實行搜索，其所搜獲之白色粉末一包
    及吸食毒品器具一組，是否為抗告人所有，亦有疑義，抗告人確無施用毒品安非
    他命，原審竟裁定將抗告人送勒戒處所觀察、勒戒，實有未合，為此依法提起抗
    告云云。
二、按違反毒品危害防制條例第十條之罪者，應將被告送勒戒處所觀察、勒戒，同條
    例第二十條第一項有明文。查被告甲○○於九十二年三月八日十九時十分許，在
    桃園縣龍潭鄉○○路五四三巷口空地鐵皮屋內為警搜獲第二級毒品安非他命五小
    包（毛重四點五公克）及吸食器一組，並經警採集尿液，送請桃園縣衛生局以Ｅ
    ＭＩＴ酵素多重免疫分析法初步篩檢，復以ＴＯＸＩ－ＬＡＢ薄層分析法覆驗結
    果，發現呈安非他命陽性反應，有桃園縣衛生局九十二年三月七日桃檢守字第０
    ０三九九號不法藥物尿液檢定書一紙在卷可稽，被告雖矢口否認有施用毒品之犯
    行，並以上揭抗告意旨為辯，惟查警方於九十二年三月八日十九時十分許經被告
    同意而對其所在桃園縣龍潭鄉○○村○○路五四三巷口（空地鐵皮屋）執行搜索
    時，經當場查獲被告持有安非他命五小包及吸食器一組，此有被告出具之同意搜
    索證明書、搜索扣押筆錄及扣押物品目錄表各乙份在卷可參，而訊據被告於警訊
    時及偵查時並供承該安非他命及吸食器係伊友人所贈與云云，且查當時經警查獲
    者僅被告一人，被告並自承於該採尿之瓶子上按捺指印，則被告之尿液自無可能
    與其他人之尿液混淆或錯置之虞，又毒品安非他命係屬政府嚴格管制之違禁物，
    一般經政府核准製造之藥品自無添加毒品安非他命之可言，被告縱曾服用止痛劑
    、鎮定劑等藥物，惟其所服用之藥物既係醫院醫生所處方之藥物，應屬經檢驗合
    格之藥物，其尿液自無可能經檢驗呈毒品安非他命陽性反應，況查被告並無提出
    其所服用之藥物可供查驗﹔且查被告若非確係施用安非他命，何以於其住處經警
    查獲安非他命及供施用安非他命所用之吸食器﹔茲查一般而言，服用藥物後於尿
    液中排出之最長時限，受施用劑量、施用方式、個人體質及其代謝情況等因素影
    響，因個案而異。一般安非他命類藥物（包括ＭＤＭＡ、ＭＤＡ）可檢出之時間
    為一至四天（參照行政院衛生署管制藥物管理局九十一年十一月二十七日管檢字
    第一一一八七四號函），足認被告於前開採集尿液時間回溯前九十六小時內某時
    ，在不詳地點確有施用毒品安非他命之事實，並有扣案之第二級毒品安非他命五
    小包（毛重四點五公克）及吸食器一組可資佐證，被告否認有施用毒品安非他命
    ，殊非可採，被告施用安非他命之犯行，堪予認定，原審因而依台灣桃園地方法
    院檢察署檢察官聲請，援引毒品危害防制條例第二十條第一項、觀察勒戒處分執
    行條例第三條第一項之規定，裁定將被告送勒戒處所觀察、勒戒，經核並無不合
    ，被告抗告意旨否認有施用毒品安非他命，而指摘原裁定不當，尚難認有理由，
    應予駁回。
據上論斷，應依刑事訴訟法第四百十二條，裁定如主文。
中      華      民      國    九十二    年      六      月     十六     日
                              臺灣高等法院刑事第三庭
                                  審判長法  官 張  連  財
                                        法  官 林  明  俊
                                        法  官 張  傳  栗
右正本證明與原本無異。
不得再抗告。
                                        書記官  秦  慧  榮
中      華      民      國    九十二    年      六      月    十八      日


司法院資訊處製作；財團法人民間司法改革基金會備份。
